臺灣板橋地方法院刑事裁定　　　　　　 100年度聲字第1984號
聲　請　人　臺灣板橋地方法院檢察署檢察官
受　刑　人　鄭智名
上列聲請人因受刑人數罪併罰有二裁判以上，聲請定其應執行之
刑，本院裁定如下：
    主  文
聲請駁回。
    理  由
一、按裁判確定前犯數罪者，併合處罰之；數罪併罰，有二裁判
    以上者，依刑法第51條之規定，定其應執行之刑；定其應執
    行之刑者，由該案犯罪事實最後判決之法院之檢察官，聲請
    該法院裁定之，刑法第50條、第53條及刑事訴訟法第477 條
    第1 項分別定有明文。是刑法第51條之數罪併罰，應以合於
    同法第50條之規定為前提，而第50條之併合處罰，則以裁判
    確定前犯數罪為條件，若於一罪之裁判確定後又犯他罪者，
    自應於他罪之科刑裁判確定後，與前罪應執行之刑併予執行
    ，不得適用刑法第51條所列各款，定其應執行之刑（最高法
    院32年非字第63號判例要旨參照）。又所謂裁判確定，乃指
    首先確定之科刑判決而言，亦即以該首先判刑確定之日作為
    基準，凡在該日期之前所犯之各罪，應依刑法第51條各款規
    定，定其應執行之刑；在該日期之後所犯者，則無與之前所
    犯者合併定執行刑之餘地；惟在該日期之後之數罪，其另符
    合數罪併罰者，仍依前述法則處理；然無論如何，既有上揭
    基準可循，自無許任憑己意，擇其中最為有利或不利於被告
    之數罪，合併定其應執行之刑（最高法院97年度臺非字第51
    1 號、97年度臺非字第550 號判決參照）。經查，受刑人鄭
    智名所犯如附表所示各罪，首先確定之判決係如附表編號1
    、2 所示之罪，因該判決乃依協商程序所為之科刑判決，且
    未見存有例外得上訴之情形，應於判決宣示時即民國99年5
    月14日即告確定，原聲請書記載之確定日期，容有誤會（附
    表備註欄3 之論述參照）。據此，因如附表編號5 所示之罪
    犯罪時間為99年7 月11日，與如附表編號1 、2 所示之罪，
    不合裁判確定前犯數罪之條件；如附表編號1 、2 、3 、4
    所示各罪雖得合併定應執行刑，然犯罪事實最後判決之法院
    乃臺灣桃園地方法院，應由臺灣桃園地方法院檢察署之檢察
    官，聲請該法院裁定之。從而，聲請人之聲請與首揭規定不
    符，應予駁回。
二、依刑事訴訟法第220 條，裁定如主文。
中    華    民    國   100    年    7     月    29    日
                  刑事第十九庭  法  官  許炎灶
以上正本證明與原本無異。
如不服本裁定，應於裁定送達後5 日內向本院提出抗告狀。
                                書記官  周百川
中    華    民    國   100    年    7     月    29    日
附表：
┌─┬───┬─────┬─────┬─────┬─────┬─────┐
│編│罪  名│宣  告  刑│ 犯罪日期 │偵查機關及│最後事實審│判決日期及│
│號│      │          │          │案號      │法院及案號│確定日期  │
├─┼───┼─────┼─────┼─────┼─────┼─────┤
│1 │施用第│有期徒刑捌│99年1 月3 │臺灣桃園地│臺灣桃園地│99年5 月14│
│  │一級毒│月        │日        │方法院檢察│方法院99年│日判決、99│
│  │品    │          │          │署99年度毒│度審訴字第│年5 月14日│
│  │      │          │          │偵字第324 │631 號    │確定      │
│  │      │          │          │號        │          │          │
├─┼───┼─────┼─────┼─────┼─────┼─────┤
│2 │施用第│有期徒刑參│99年1 月3 │臺灣桃園地│臺灣桃園地│99年5 月14│
│  │二級毒│月        │日        │方法院檢察│方法院99年│日判決、99│
│  │品    │          │          │署99年度毒│度審訴字第│年5 月14日│
│  │      │          │          │偵字第324 │631 號    │確定      │
│  │      │          │          │號        │          │          │
├─┼───┼─────┼─────┼─────┼─────┼─────┤
│3 │施用第│有期徒刑捌│99年5 月13│臺灣桃園地│臺灣桃園地│99年8 月31│
│  │一級毒│月        │日        │方法院檢察│方法院99年│日判決、99│
│  │品    │          │          │署99年度毒│度審訴字第│年8 月31日│
│  │      │          │          │偵字第2479│1572號    │確定      │
│  │      │          │          │號        │          │          │
├─┼───┼─────┼─────┼─────┼─────┼─────┤
│4 │施用第│有期徒刑參│99年5 月13│臺灣桃園地│臺灣桃園地│99年8 月31│
│  │二級毒│月        │日為警採尿│方法院檢察│方法院99年│日判決、99│
│  │品    │          │回溯96小時│署99年度毒│度審訴字第│年8 月31日│
│  │      │          │內之某時  │偵字第2479│1572號    │確定      │
│  │      │          │          │號        │          │          │
├─┼───┼─────┼─────┼─────┼─────┼─────┤
│5 │施用第│有期徒刑捌│99年7 月11│臺灣板橋地│臺灣板橋地│99年10月29│
│  │一級毒│月        │日        │方法院檢察│方法院99年│日判決、99│
│  │品    │          │          │署99年度毒│度訴字第29│年12月9 日│
│  │      │          │          │偵字第6554│57號      │確定      │
│  │      │          │          │號        │          │          │
├─┴───┴─────┴─────┴─────┴─────┴─────┤
│備註：                                                                │
│1.如附表編號1 、2 所示之罪刑，前經臺灣桃園地方法院以99年度審訴字第631 │
│  號判決定應執行刑為有期徒刑9 月。                                    │
│2.如附表編號3 、4 所示之罪刑，前經臺灣桃園地方法院以99年度審訴字第1572│
│  號判決定應執行刑為有期徒刑9 月。                                    │
│3.如附表編號1 、2 所示之判決，乃依協商程序所為科刑判決，並於99年5 月14│
│  日宣示，嗣被告以其已自行戒毒，家中尚有年幼子女待養，請求給予機會，從│
│  輕量刑等理由，提起上訴，經臺灣桃園地方法院認定上訴不合法，於99年6 月│
│  30日以99年度審訴字第631 號裁定駁回上訴，被告復對該裁定提起抗告，再經│
│  臺灣高等法院於99年7 月23日以99年度抗字第839 號裁定駁回抗告，有各該裁│
│  判在卷可稽。按依刑事訴訟法第7 編之1 協商程序所為之科刑判決，不得上訴│
│  ；但有刑事訴訟法第455 條之4 第1 項第1 款、第2 款、第4 款、第6 款、第│
│  7 款所定情形之一，或協商判決違反同條第2 項之規定者，不在此限，為刑事│
│  訴訟法第455 條之10第1 項所明定。是依協商程序所為之科刑判決，原則上不│
│  得上訴，須合於刑事訴訟法第455 條之10第1 項但書之規定，始得例外提起上│
│  訴。此無合法上訴之協商判決，應於第一審判決宣示生效時即告確定（臺灣高│
│  等法院暨所屬法院95年法律座談會刑事類提案第43號研討意見、最高法院97年│
│  度臺非字第485 號判決、最高法院99年度臺非字第375 號判決參照）。原聲請│
│  書依據被告前案紀錄表之記載，認定該判決確定日期為99年8 月25日，進而提│
│  出本件聲請，容有誤會。                                              │
└───────────────────────────────────┘